臺灣高等法院臺中分院刑事裁定
111年度聲字第619號
聲  請  人  
即  被  告  江瑋綸
上列聲請人因強盜等案件（本院111度上訴字第308號），聲請具
保停止羈押，本院裁定如下：
    主    文
聲請駁回。
    理    由
一、聲請人即被告江瑋綸（下稱被告）之聲請意旨略以：被告小
    時候生活苦，15歲離家工作，本身患有重度憂鬱症及解離性
    身分障礙症，因監方資源不足，需要到臺北找主治醫生回診
    治療。同案被告陳家曦為了脫罪交保，指述被告為主謀，但
    被告本身有人格分裂，因人格發作導致被陳家曦牽著走，陳
    家曦所說均為謊言，係為了把罪推被告好讓她逃脫交保，讓
    被告成為代罪羔羊，請求讓被告與陳家曦一樣以30萬元交保
    ，讓被告回臺北治療，並陪伴一邊耳朵聽不見的母親，好好
    照顧母親等語。
二、按被告經法官訊問後，認為犯罪嫌疑重大，且所犯為死刑、
    無期徒刑或最輕本刑為5年以上有期徒刑之罪，有相當理由
    認為有逃亡、湮滅、偽造、變造證據或勾串共犯或證人之虞
    ，非予羈押，顯難進行追訴、審判或執行者，得羈押之，刑
    事訴訟法第101條第1項第3款定有明文。而所謂「相當理由
    」，係指重罪羈押之發動，被告如何併存有逃亡或滅證之虞
    ，於判斷具體個案之情況，應有合理之依據，此與刑事訴訟
    法第101條第1項第1款、第2款規定相較，條件較為寬鬆，良
    以重罪常伴有逃亡之高度可能，倘一般正常之人，依其合理
    判斷，可認為該犯重罪嫌疑重大之人具有逃亡或串證、滅證
    之相當或然率存在，即已該當「相當理由」之認定標準，不
    以達到充分可信或確定程度為必要。
三、經查：
  ㈠被告因涉犯刑法第328條第1項之強盜罪、第354條之毀損罪、
    第328條第3項之強盜致人於死等罪，經臺灣臺中地方法院於
    110年12月29日以110年度訴字第1684號判決分別判處有期徒
    刑5年4月（4次）、5年5月（2次）、12年，並合併定應執行
    有期徒刑17年，被告不服原審判決，提起上訴，經本院法官
    於111年2月10日羈押庭訊問被告後，認依卷存事證，有事實
    足被告涉犯上揭犯罪嫌疑重大，且所犯為最輕本刑5年以上
    有期徒刑之罪，有相當理由足認有逃亡之虞，而有刑事訴訟
    法第101條第1項第3款羈押事由，非予羈押，顯難進行審判
    、執行，有羈押必要，而自同日執行羈押3月等情，有本院1
    11年2月10日訊問筆錄、刑事報到單、押票在卷可佐，足認
    被告犯罪嫌疑確實重大。
  ㈡按法院為羈押之裁定時，並非在行被告有罪、無罪之實質調
    查，其本質上係屬為保全被告使刑事訴訟程序得以順利進行
    ，或為保全證據，或為擔保嗣後刑之執行，或為防止被告反
    覆施行同一犯罪，而對被告實施剝奪其人身自由之強制處分
    ，法院僅應就形式上之證據判斷被告犯罪嫌疑是否重大，有
    無羈押原因及有無羈押之必要性，關於羈押原因之判斷，尚
    不適用訴訟上之嚴格證明原則。意即羈押被告係刑事訴訟上
    不得已之措施，法院於認定羈押被告之原因是否存在時僅得
    就被告是否犯罪嫌疑重大，有無刑事訴訟法第101條、第101
    條之1所定情形為必要之審酌。查被告涉犯之強盜等罪為最
    輕本刑5年以上有期徒刑之罪，且原審法院就被告前揭犯罪
    ，合併定應執行有期徒刑17年，經原審宣告之刑並非輕微，
    已如前所述，而重罪常伴有逃亡之高度可能，被告因已受重
    刑之諭知，可預期被告逃匿以規避審判程序進行及刑罰執行
    之可能性甚高，而本案係因被告以原審判決量刑及定刑過重
    為由，提起上訴，目前於本院以111年度上訴字第308號審理
    中，尚未確定，若准以停止羈押，倘被告認本件日後宣判之
    刑度仍與其期待不符，衡諸趨吉避凶、脫免刑責、不甘受罰
    之基本人性，仍有相當理由足認被告有逃亡之虞。且本案屬
    得上訴第三審之案件，全案尚未確定，為確保訴訟程序及國
    家刑罰權之具體實現，本院認為非予羈押被告，顯難以確保
    日後審判、執行之順利進行，故仍有羈押之必要，且該羈押
    之必要性尚無從以具保或限制住居等手段替代。
  ㈢聲請意旨雖稱被告有憂鬱症、解離性身分障礙症等精神疾病
    須至臺北就診治療等情，然法務部矯正署臺中看守所內有提
    供收容人就醫、戒護外醫之醫療環境及設備，且依被告所述
    其罹患精神疾病之狀況，仍可以在看守所內就醫或以戒護外
    醫方式協助被告接受相關醫療，尚難認已達刑事訴訟法第11
    4條第3款所定「非保外治療顯難痊癒」之程度。聲請意旨所
    主張之其他事由，亦均非使羈押原因消滅之事由，故權衡國
    家刑事司法權之有效行使、社會秩序及公共利益、被告人身
    自由之私益及防禦權受限制之程度，認對被告維持羈押處分
    尚屬適當、必要，合乎比例原則，並無違司法院大法官會議
    釋字第665號解釋意旨，為確保日後訴訟程序之進行及刑罰
    之執行，仍認為有繼續羈押之必要。
四、此外，本件復無刑事訴訟法第114條各款所列不得駁回具保
    停止羈押聲請之事由，從而，本院審酌上情認羈押原因尚未
    消滅，非具保、責付、限制住居及向司法警察機關報到等處
    分所能替代，被告仍有繼續羈押之必要，是被告具保停止羈
    押之聲請，尚難准許，應予駁回。
五、據上論斷，依刑事訴訟法第220條，裁定如主文。
中　　華　　民　　國　　111 　年　　3 　　月　　16　　日
            刑事第九庭   審判長法　官　紀  文  勝
                               法　官  姚  勳  昌
                               法　官  紀  佳  良 
以上正本證明與原本無異。
如不服本裁定，應於收受送達後5日內向本院提出抗告書狀（須
附繕本）。因疫情而遲誤不變期間，得向法院聲請回復原狀。  

                               書記官  洪  鴻  權  
　　　　　　　　　　　　　　　 
中　　華　　民　　國　　111 　年　　3 　　月　　16　　日